臺灣高等法院交通事件裁定　　　　　　 96年度交抗字第514號
抗　告　人
即受處分人　　甲○○
上列抗告人因違反道路交通管理處罰條例案件，不服臺灣臺北地
方法院，中華民國96年6月13日所為裁定（96年度交聲字第524號
），提起抗告，本院裁定如下：
    主  文
抗告駁回。
    理  由
一、按汽車駕駛人於行駛道路時，使用手持式行動電話進行撥接
    或通話者，處新台幣（下同）3,000 元罰鍰，道路交通管理
    處罰條例（下稱條例）第31條之1第1項定有明文。
二、本件受處分人甲○○駕駛車號6D-900號營業小客車，於民國
    96年3 月2日上午9時45分，在台北市○○○路與農安街口，
    使用手持式行動電話進行通話，經台北市政府警察局中山分
    局圓山派出所警員王思聖攔停，以受處分人有違反條例第31
    條之1第1項規定之行為當場掣單舉發。受處分人向原處分機
    關提出申訴，經原處分機關函請舉發單位調查結果，仍認受
    處分人駕駛汽車確有上揭違規行為，原處分機關乃依條例第
    31條之1第1項及違反道路交通管理事件統一裁罰基準表等規
    定，於96年5月3日以北市裁二字第裁22-AEV659077號裁決就
    上揭違規行為裁處罰鍰3,000元。
三、異議意旨略以：受處分人固坦承確於上開時、地為警攔停，
    惟否認於行駛道路時使用手持式行動電話進行通話。經查：
  (一)受處分人就本件違規事實，先於交通違規案件陳述書（移送
    書附件四）中陳稱：其當時於行駛中，適有人來電故按鍵接
    聽，並打方向燈靠邊停車，且所使用之行動電話有擴音揚聲
    器，使用方式如同營業無線電接聽方式，而無員警所稱撥打
    行動電話之行為；後於96年6 月11日原審調查庭復謂：其當
    時在路口停等紅燈，於綠燈剛亮準備啟動之時，電話剛好響
    起，故駕車靠路邊準備手持接聽電話，而員警在車後方應無
    法看清車內情況，卻指其使用手持式行動電話而開單告發（
    參原審卷96年6月11日訊問筆錄第1頁），未再主張使用方式
    如同營業無線電擴音揚聲器之接聽方式，前後所述已有不一
    。
  (二)其次，證人即開單告發受處分人違規事實之警員王思聖於96
    年6 月11日原審調查庭結證稱：（問：當天取締情形為何？
    ）其與另一名員警李坤隆從林森北路由南向北行駛，行經農
    安街口前，在對向時已發現受處分人駕駛營業小客車手持行
    動電話，其與李坤隆迴轉後跟在受處分人後面，又行進20公
    尺才追及受處分人車輛，後按喇叭示意受處分人停車，受處
    分人本來表示其並無行動電話，後來剛好受處分人之行動電
    話又響起。（問：取締當天天氣如何？）晴天，視線良好，
    其從前面擋風玻璃先看見受處分人手持行動電話，後來迴轉
    追及受處分人，追到駕駛座旁仍看到受處分人手持行動電話
    ，才示意路邊停車取締。亦足認證人應可清楚辨識受處分人
    之違規事實，不致誤認。
  (三)再者，條例第31條之1第1項之立法目的，係為避免汽車駕駛
    人於行駛道路時因分神使用行動電話導致不及注意車前狀況
    ，而發生危險，是故凡以手持行動電話之方式進行撥號、接
    聽、通話等行為，均屬法律規範範圍。縱依受處分人交通違
    規案件陳述書中所言，既已按鍵接聽行動電話才靠邊停車，
    仍該當條例所定之違規行為。
  (四)末按證人王思聖乃為原處分機關所認定受處分人存有上開違
    規行為之原證人，其並到庭在原審法官面前以言詞供述本件
    待證事實即受處分人確有上開違規事實，本院由其供述已得
    有心證，且於卷存證據資料內並無任何積極證據足以證明證
    人王思聖上開供述係屬虛偽，亦無足令人顯信王思聖供述為
    不可採之品行證據或前科證據存在，本院自不得僅以證人為
    本件開單告發受處分人之警員而全盤抹煞其所具有之原證人
    之格。矧受處分人對證人之供述無法舉出或請本院調查任何
    對其有利之證據，已使本院對證人所供述受處分人違規事實
    產生任何合理之懷疑。且交通警察掣單舉發違反條例所列之
    違規事實，係公務員基於職務上之權力依法就特定具體事件
    所為之具公法上效果之單方行政行為，基於公務員為公法上
    行為具有公信力原則，該行政行為應被推定為真正，進而其
    據以依法處分之事實認定亦為真正。
  (五)從而，受處分人既未能提出證據證明卻無違規，僅空言員警
    無法從受處分人行車後方察覺並辨識其有無於行駛中手持行
    動電話通話，其異議尚不可採。本件事證明確，受處分人之
    違規行為足堪認定。
四、綜上所述，受處分人確有於上開時、地駕車使用手持式行動
    電話進行通話之違規行為，原審認原處分機關依條例第31條
    之1第1項及違反道路交通管理事件統一裁罰基準表等規定，
    於96年5月3日以北市裁二字第裁22-AEV659077號裁處受處分
    人罰鍰3,000 元，經核並無不當。本件受處分人之異議為無
    理由，應予駁回。
五、抗告意旨略以：並無違規情事，警員之證言不實。
六、本院查：經核原審裁定認事用法均無不合，且原審已說明證
    人之證言足採之理由，亦無不合。抗告人否認違規，核無理
    由，應予以駁回。
據上論結，應依道路交通案件處理辦法第26條，刑事訴訟法第41
2條，裁定如主文。
中　　華　　民　　國　　96　　年　　7 　　月　　10　　日
                  刑事第十一庭審判長法　官  張連財
　　　　　　　　　　　　　　    　　法  官  林明俊
　　　　　　　　　　　　　　　　    法  官  楊照男
以上正本證明與原本無異。
不得再抗告。
                                    書記官  陳秋雄
中　　華　　民　　國　　96　　年　　7 　　月　　10　　日
